# Ata de Reuni√£o 

- **Data:** 16/05/2025

- **In√≠cio:** 14:47

- **Fim:** 14:52

- **Local:** Discord

## Participantes

| Danielle | Eduardo | Enzo | Leticia | Marcelo | Maria | Victor |
| :-: | :-: | :-: | :-: | :-: | :-: | :-: |
| ‚úÖ | ‚úÖ | ‚úÖ | ‚úÖ | ‚úÖ | ‚úÖ | ‚úÖ |


## Grava√ß√£o

<p style="text-align: center">
<iframe width="560" height="315" src="https://www.youtube.com/embed/QH1LlvCwenQ?si=g6_kT6h852KaaQGc" title="YouTube video player" frameborder="0" allow="accelerometer; autoplay; clipboard-write; encrypted-media; gyroscope; picture-in-picture; web-share" referrerpolicy="strict-origin-when-cross-origin" allowfullscreen></iframe>
</p>

## Pauta da Reuni√£o

- Reorganiza√ß√£o das atividades da pr√≥xima entrega (Entrega 3);
- Atualiza√ß√£o dos membros do grupo sobre as tarefas de cada um;
- Estabelecimento de metas para os pr√≥ximos dias.

---

## Desenvolvimento

Durante a reuni√£o, foi discutido o planejamento da Entrega 3 do projeto. A monitora da dispciplina refor√ßou que nesta etapa ser√° necess√°rio utilizar os requisitos n√£o implementados do projeto como base para a produ√ß√£o dos cen√°rios, l√©xicos, casos de uso e da especifica√ß√£o suplementar. Cada integrante do grupo ficar√° respons√°vel por dois requisitos, conforme distribu√≠do na tabela abaixo. A meta estabelecida √© realizar a especifica√ß√£o suplementar em conjunto amanh√£, s√°bado (17/05/2025), al√©m de finalizar as tarefas individuais at√© domingo (18/05/2025). A distribui√ß√£o de responsabilidades foi organizada para equilibrar a carga de trabalho entre os membros. A produ√ß√£o do v√≠deo final da entrega ser√° realizada no domingo.

| C√≥digo do Requisito | Descri√ß√£o                                                                                                         | Respons√°vel                                              |
| ------------------- | ----------------------------------------------------------------------------------------------------------------- | -------------------------------------------------------- |
| RF02                | O aplicativo deve exibir status comentado e atualizado do processo de saque                                       | [Enzo Emir](https://github.com/EnzoEmir)                 |
| RF03                | O aplicativo deve informar claramente as datas previstas para libera√ß√£o de valores                                | [Enzo Emir](https://github.com/EnzoEmir)                 |
| RF04                | O aplicativo deve oferecer canal de suporte ou chatbot para esclarecer d√∫vidas                                    | [Maria Eduarda](https://github.com/dudaa28)              |
| RF08 (ST08)         | O aplicativo deve permitir o ajuste do tamanho das fontes na interface                                            | [Maria Eduarda](https://github.com/dudaa28)              |
| RF06                | O sistema deve permitir que o usu√°rio cancele um saque solicitado                                                 | [Victor Pontual](https://github.com/VictorPontual)       |
| RF07                | O aplicativo deve permitir o filtro dos saques por tipo (ex: anivers√°rio, doen√ßa, falecimento)                    | [Victor Pontual](https://github.com/VictorPontual)       |
| RF08                | O aplicativo deve fornecer informa√ß√µes sobre saques bloqueados e os motivos do bloqueio                           | [Danielle Soares](https://github.com/danielle-soaress)                                          |
| RF12                | O aplicativo deve permitir o cadastro de mais de uma conta banc√°ria de diferentes institui√ß√µes financeiras        | [Danielle Soares](https://github.com/danielle-soaress)                                          |
| RF09                | O aplicativo deve exibir informa√ß√µes detalhadas sobre o hist√≥rico de movimenta√ß√µes financeiras                    | [Leticia Arisa](https://github.com/Leticia-Arisa-K-Higa) |
| RF10                | O aplicativo deve permitir o filtro do extrato por data (m√™s e ano).                                              | [Leticia Arisa](https://github.com/Leticia-Arisa-K-Higa) |
| RF13                | O aplicativo deve permitir que o usu√°rio entre em contato com um assistente via chat                              | [Marcelo](https://github.com/MM4k)                       |
| RF14                | O aplicativo deve disponibilizar um campo de busca para facilitar a localiza√ß√£o de funcionalidades ou informa√ß√µes | [Marcelo](https://github.com/MM4k)                       |
| RF16                | O aplicativo deve conter uma se√ß√£o de ajuda com orienta√ß√µes sobre o uso do aplicativo                             | [Eduardo de Pina](https://github.com/eduardodpms)        |
| RF07 (ST07)         | O aplicativo deve disponibilizar um guia interativo para orientar o usu√°rio durante o processo.                   | [Eduardo de Pina](https://github.com/eduardodpms)        |

<font size="3"><p style="text-align: center">Tabela 1: *Distribui√ß√£o dos requisitos para cada integrante*</p></font>
## Encaminhamentos

- S√°bado (17/05/2025): Reuni√£o para realiza√ß√£o da especifica√ß√£o suplementar.

- Domingo (18/05/2025): Grava√ß√£o do v√≠deo final da entrega 3.


## Hist√≥rico de Vers√µes üìÖ

| Vers√£o | Data | Descri√ß√£o | Autor(es) | Revisor(es) |
| :-: | :-: | :-: | :-: | :-: |
| `1.0`  | 16/05/2025 | Cria√ß√£o da ata 16/05 | [Danielle Soares](https://github.com/danielle-soaress) | - |
| `1.1`  | 16/05/2025 | Adicionando links aos nomes da tabela | [Danielle Soares](https://github.com/danielle-soaress) | - |